【裁判字號】    89,毒抗,73
【裁判日期】    890317
【裁判案由】    聲請觀察勒戒
【裁判全文】
臺灣高等法院高雄分院刑事裁定                      八十九年度毒抗字第七三號
    抗  告  人
    即  被  告  甲○○
右列抗告人因違反毒品危害防制條例案件，不服臺灣高雄地方法院中華民國八十九年
二月二日裁定（八十九年度毒聲字第二Ｏ九號），提起抗告，本院裁定如左：
    主    文
抗告駁回。
    理    由
一、本件原裁定以抗告人即被告甲○○於八十八年十月十二日二十一時三十分許之前
    九十六小時之內某時，曾非法施用第一級毒品嗎啡及第二級毒品安非他命，嗣於
    八十八年十月十二日二十一時三十分許，在屏東縣恆春鎮○○路四十七號御庭汽
    車旅館房間為警查獲採尿送驗之事實，雖為被告矢口否認，惟其尿液經送驗，呈
    嗎啡及安非他命陽性反應。爰依毒品危害防制條例第二十條第一項及觀察勒戒處
    分執行條例第三條第一項規定，裁定送勒戒處所觀察勒戒。
二、抗告意旨略以：抗告人可能至御庭汽車旅館訪友時，因房間內有人吸食安非他命
    ，被告吸到二手煙之緣故，致尿液有安非他命反應，爰提起抗告云云。
三、經查，抗告人甲○○為警查獲，經採集尿液送屏東縣衛生局以ＴＯＸ─ＬＡＢ方
    法檢驗結果，尿液呈甲基安非他命及嗎啡陽性反應；復經台灣屏東地方法院檢察
    署檢察官送台灣檢驗科技股份有限公司以ＥＩＡ酵素免疫分析法篩檢，再以ＧＣ
    ─ＭＳ氣相層析法確認結果，抗告人尿液確含有甲基安非他命及嗎啡陽性反應，
    有該局八十八年十月三十日屏縣衛檢六字第八八Ｏ三九Ｏ號煙毒及麻醉藥品類委
    託檢驗結果通知書及台灣檢驗科技股份有限公司尿液報告各一紙附卷可稽，足見
    抗告人有施用安非他命及嗎啡之行為無訛。另按於吸食毒品者之旁，同時吸入該
    吸食者燃燒之藥物所排出之氣體（即俗稱二手煙），能否在尿液中檢出安非他命
    或嗎啡反應，依法務部調查局檢驗安非他命、海洛因之經驗，認為除非係長期共
    處於空間狹小之密閉式密內，並故意大量吸入該氣體，否則不致於尿液中代謝出
    安非他命及嗎啡反應（參見該局八十二年十月一日八二陸（一）八二０九七一二
    號函示意見）。抗告人辯稱可能吸入二手煙致尿液有毒品陽性反應云云，依上揭
    說明，洵非可採，原裁定依毒品危害防制條例第二十條第一項及觀察勒戒處分執
    行條例第三條第一項規定，裁定送勒戒處所觀察勒戒。並無不合，本件抗告為無
    理由，應予駁回。
四、據上論斷，應依刑事訴訟法第四百十二條，裁定如主文。
中    華    民    國     八十九     年       三       月       十七     日
                              臺灣高等法院高雄分院刑事第六庭
                                  審判長法官  陳吉雄
                                        法官  江泰章
                                        法官  周賢銳
右正本證明與原本無異。
不得再抗告。
                                      書記官  高文輝
中    華    民    國     八十九     年       三       月     二十       日
                                                                        Ｇ


司法院資訊處製作；財團法人民間司法改革基金會備份。
